【裁判字號】    97,聲再,59
【裁判日期】    980220
【裁判案由】    遷讓房屋等
【裁判全文】
臺灣高等法院民事裁定                  97年度聲再字第59號
聲  請  人  乙○○
相  對  人  國防部軍備局
法定代理人  甲○○
上列當事人間請求遷讓房屋等事件，聲請人對於中華民國九十七
年十月十六日本院九十七年度再易字第二三號確定裁定，聲請再
審，本院裁定如下：
    主  文
聲請駁回。
聲請訴訟費用由聲請人負擔。
    理  由
一按再審之訴，雖有再審理由，法院如認原判決為正當者，應以
  判決駁回之，民事訴訟法第五百零四條定有明文，此項規定，
  依同法第五百零七條規定，於對確定裁定聲請再審準用之。
二本件相對人以其係國軍不動產之管理機關，得代表政府行使所
  有權人之權利，且受讓台北市○○路○段二四巷五弄六五號二
  樓房屋（下稱系爭房屋）原使用保管機關即國防醫學院對系爭
  房屋之借用物返還請求權，請求聲請人遷讓返還系爭房屋及相
  當於租金之不當得利，經台灣台北地方法院九十二年度重訴字
  判決命聲請人遷讓房屋並給付新台幣（下同）十三萬一千九百
  九十九元本息及自民國九十三年一月一日起至遷讓交還房屋之
  日止按月給付相對人二千零三十七元，聲請人提起上訴，經本
  院九十五年度重上字第四０一號判決（下稱四０一號確定判決
  ）駁回其上訴確定。聲請人對上開確定判決提起再審之訴，經
  本院九十六年度再易字第四八號判決（下稱四八號確定判決）
  駁回確定，聲請人再對四八號確定判決提起再審之訴，經本院
  九十六年度再易字第六九號判決（下稱六九號確定判決）駁回
  確定，聲請人以：(一)國防部將職務宿舍分配與國防醫學院老師
  定居，屬行政行為，相對人依民法使用借貸關係請求，民事法
  院為審理判決，顯然誤行行政法院職權；(二)相對人不具行政機
  關獨立人格，不得為民事訴訟之原告當事人；(三)國防醫學院九
  十五年之函文並無證據能力，竟為判決基礎；(四)國防部始為系
  爭房屋之主管機關，相對人無權代表國家行使所有權人之權利
  ；(五)確定判決將系爭房屋及不當得利判命返還予相對人，違反
  國有財產法第三十一條規定等事由，認六九號確定判決適用法
  規顯有錯誤，提起再審之訴。本院九十七年度再易字第二三號
  確定裁定（下稱原確定裁定）以聲請人於四八號確定判決、六
  九號確定判決之再審程序均係主張上開(一)至(三)之再審理由，顯
  係以同一事由對於駁回再審之訴之確定判決，更行提起再審之
  訴，依民事訴訟法第四百九十八條之一規定，其再審為不合法
  為由，裁定駁回聲請人之再審。
三查聲請人對本院四０一號確定判決、四八號確定判決提起再審
  之訴時，未曾以民事法院誤行行政法院職權（即民事法院無審
  判權）為再審理由，其以本院六九號確定判決違反審判權規定
  ，認有適用法規顯有錯誤之再審理由提起再審，並無以同一再
  審事由更行提起再審之訴之情形，原確定裁定誤以聲請人以同
  一再審事由對於確定判決提起再審之訴，駁回聲請人之再審，
  固有未合，惟聲請人就四八號確定判決提起再審之訴，經核其
  聲請狀內表明之再審理由，無非說明其對於四０一號確定判決
  不服之理由，而未表明四八號確定判決究竟有何再審理由及其
  具體情事，依上說明，其對四八號確定判決所提再審之訴並非
  合法，原確定裁定雖有適用民事訴訟法第四百九十八條之一規
  定顯有錯誤情事，而有再審理由，惟原裁定裁定駁回再審之聲
  請，結論並無不合，依首段之說明，仍應駁回聲請人再審之聲
  請。
據上論結，本件聲請為無理由。依民事訴訟法第五百零七條、第
五百零四條、第九十五條、第七十八條，裁定如主文。
中    華    民    國    98    年    2    月    20     日
                    民事第九庭
                        審判長法  官   黃熙嫣
                              法  官   陳玉完
                              法  官   鄭傑夫
正本係照原本作成。
不得抗告。
中    華    民    國    98    年    2     月    23    日
                              書記官   廖逸柔


司法院資訊處製作；財團法人民間司法改革基金會備份。
